臺灣高雄地方法院刑事判決　　　　　　　94年度訴字第4426號
公　訴　人　臺灣高雄地方法院檢察署檢察官
被　　　告　甲○○
上列被告因毒品危害防制條例案件，經檢察官提起公訴（94年度
毒偵字第7552號），本院判決如下：
    主  文
本件免訴。
    理  由
一、公訴意旨略以：被告甲○○前因施用毒品案件，經觀察、勒
    戒後，由臺灣高雄地方法院檢察署檢察官於民國92年9 月 4
    日，以92年度毒偵字第562 號不起訴處分確定。詎其仍不知
    悔改，5 年內復基於施用第一級毒品海洛因之概括犯意及第
    二級毒品甲基安非他命之犯意，自93年4 月7 日18時許起至
    同年5 月22日9 時許止，連續在其位於高雄縣橋頭鄉○○村
    ○○路壹豐巷4 號之住處及高雄縣湖內鄉○○路○ 段31號後
    方空屋內等處，以將海洛因摻入香菸之方式，施用第一級毒
    品海洛因；於93年5 月22日23時25分許，在不詳地點，以錫
    箔紙燒烤之方式施用第二級毒品甲基安非他命。嗣為警分別
    於93年4 月7 日因竊盜案遭逮捕，採集尿液送驗；於93年5
    月22日19時許，在上開高雄縣湖內鄉○○路○ 段31號後方空
    屋內查獲，並扣得第一級毒品海洛因3 包（毛重10公克），
    而獲悉上情，因認被告涉有毒品危害防制條例第10條第1 項
    及第2 項之施用第一級毒品及第二級毒品云云。
二、按案件曾經判決確定者，應為免訴之判決，此項原則關於實
    質上一罪或裁判上一罪，均有其適用。連續犯係裁判上一罪
    ，其一部分犯罪事實曾經判決確定者，其效力當然及於全部
    ，故檢察官復將其他部分重行起訴，亦應諭知免訴之判決（
    最高法院49年台非字第20號判例參照）。
三、經查：
  (一)被告前基於施用第一級毒品海洛因之概括犯意，自93年9 月
    9 日起至93年12月18日22時30分許回溯24小時內之某時止，
    連續在高雄縣橋頭鄉○○路壹豐巷4 號自己住處內或高雄縣
    橋頭鄉○○村○○路馬厝巷3 號1 樓友人馬明堂住處，將第
    一級毒品海洛因粉末摻水以針筒注射之方式，或將海洛因粉
    末摻入香菸內方式，施用第一級毒品海洛因，每天施用1 次
    。嗣分別(1)於93年10月14日13時10分許，在高雄縣橋頭鄉○
    ○路與德松路口，因形跡可疑為警攔檢查獲，復經其同意至
    高雄市政府警察局左營分局採集尿液送驗呈嗎啡陽性反應，
    始悉上情。(2)另於93年10月23日11時10分許，為警持搜索票
    在其前揭住處扣得供注射第一級毒品海洛因已使用之注射針
    筒1 支及裝水用便利注射針筒抽取之塑膠夾鏈袋1 只、未使
    用之注射針筒1 支。(3)93年12月5 日17時30分，在高雄縣橋
    頭鄉○○村○○路（仕隆國小前），為警查獲，並當場從甲
    ○○所丟棄之長壽牌香菸盒內起獲第一級毒品海洛因1 包（
    毛重0.34公克）及摻有海洛因之捲煙1 支，且在甲○○身上
    起獲其所有供注射海洛因所用已使用過之注射針筒1 支扣案
    ，復經警採取甲○○之尿液送驗結果呈嗎啡陽性反應。(4)又
    於93年12月18日19時15分許，在高雄縣橋頭鄉○○村○○路
    馬厝巷3 號1 樓馬明堂住處，當場查獲甲○○持有其所有供
    施用第一級毒品海洛因所用已使用過之注射針筒1 支扣案，
    並經警採尿液送驗結果亦呈嗎啡陽性反應，其所涉違反毒品
    危害防制條例第10條第1 項施用第一級毒品罪嫌，業經台灣
    高雄地方法院檢察署檢察官於以93年度毒偵字第6178號及第
    64 24 號提起公訴，經本院於94年3 月16日以94年度訴字第
    562 號判決判處有期徒刑6 月，嗣經公訴人提起上訴並移送
    併案（94年度毒偵字第2862號），經臺灣高等法院高雄分院
    於94 年6月22日以94年度上訴字第562 號撤銷改判有期徒刑
    10月，於94年8 月17日確定在案等情，有上開判決書暨臺灣
    高雄地方法院檢察署刑案資料查註紀錄表及臺灣高等法院被
    告前案紀錄表各1 份等資料在卷可。是以該案與本件檢察官
    起訴被告施用第一級毒品之犯罪事實，時間緊接且犯罪手法
    相同，顯係基於概括犯意，而觸犯同一之罪名，自屬連續犯
    ，應為裁判上一罪，依審判不可分之原則，本件公訴人所指
    被告施用第一級毒品海洛因之犯罪事實，當為前開確定判決
    之既判力所及。是此部分爰不經言詞辯論，逕為諭知免訴之
    判決。
  (二)次查本件被告前於93年12月5 日9 時許，在高雄縣橋頭鄉○
    ○村○○路馬厝巷附近，以將甲基安非他命放在錫箔紙上以
    火燒烤產生煙霧吸食之方式，施用甲基安非他命1 次，嗣於
    同日17時許，為警在同村仕隆路仕隆國小前查獲後，復承上
    開犯意，又於93年12月18日13時許，在同村仕隆馬厝巷附近
    ，以相同之方法，施用甲基安非他命1 次，嗣於同日22時30
    分許，在同村仕隆路馬厝巷3 巷口為警查獲，所涉毒品危害
    防制條例第10條第2 項之施用第二級毒品罪嫌，業經公訴人
    以93年度毒偵字第7597號提起公訴，並由本院於94年7 月14
    日以94年度易字第588 號判決處有期徒刑4 月，於94年8 月
    4 日確定，有上開判決書暨臺灣高雄地方法院檢察署刑案資
    料查註紀錄表及臺灣高等法院被告前案紀錄表各1 份等資料
    在卷可。本院參酌被告自92年起，即有施用毒品，經觀察、
    勒戒之前科，仍未戒絕毒癮，先後於93年5 月22日（本案）
    、93年12月5 日、93年12月18日（94年度易字第588 號）因
    施用第二級毒品被查獲等情觀之，本案與前案在時間上相距
    不遠，施用毒品者未戒絕毒癮之前，其基於概括犯意之習慣
    性連續施用，應堪認定。前案既已於94年7 月14日宣示判決
    ，並於同年8 月4 日確定，其連續犯中一部分行為已判決確
    定，效力已及於全部犯罪事實，是本件公訴人所指被告施用
    第二級毒品甲基安非他命部分，亦不經言詞辯論，逕為諭知
    免訴之判決。
據上論結，應依刑事訴訟法第302 條第1 款、第307 條，判決如
主文。
中　　華　　民　　國　　94　　年　　12　　月　　30　　日
                  刑事第七庭  審判長  法　官  孫啟強
                                      法  官  蔡川富
                                      法  官  張茹棻
以上正本證明與原本無異。
如不服本判決，應於判決送達後10日內，向本院提出上訴狀。
中　　華　　民　　國　　94　　年　　12　　月　　30　　日
                                      書記官  陳惠玲
